【裁判字號】    89,毒抗,182
【裁判日期】    890229
【裁判案由】    毒品危害防制條例
【裁判全文】
臺灣高等法院刑事裁定                            八十九年度毒抗字第一八二號
    抗  告  人
    即  被  告  甲○○
又列被告因違反毒品危害防制條例案件，不服臺灣新竹地方法院中華民國八十八年十
二月十六日（八十八年毒聲字第二六０九號）裁定，提起抗告，本院裁定如左：
    主  文
抗告駁回。
    理  由
一、原裁定意旨以：被告甲○○前因施用毒品案件，經裁定送觀察、勒戒後，認無繼
    續施用毒品之傾向，經臺灣新竹地方法院檢察署於民國八十八年一月二十一日以
    八十八年度偵緝字第三六八號不起訴處分確定。被告又於八十八年十月時十五日
    晚間八十四十分許回溯前九十六小時內某時點止，在不詳地點，施用第二級毒品
    安非他命，而為警查獲。雖被告矢口否認上揭犯行，惟按甲基安非他命經口服投
    與後，約百分之七十於二十四小時內自尿液排出，約百分之九十於九十六小時內
    自尿中排出，．．．．且甲基安非他命成份之檢出與其投與方式、投與量、個人
    體質、採尿時間與檢測儀器之精密度等諸多因素相關，因此，僅憑尿液中甲基安
    非他命陽性反應，並無法確定推算吸食時間距採尿時間長短，惟依上述資料推斷
    ，最長可能不超過四日，有行政院衛生署藥物食品檢驗局八十一年二月八日藥
    檢壹字第００一一五六號函一紙附卷可稽，查被告於八十八年十月十五日晚間八
    時許為警查獲採尿，經檢送行政院衛生署認可之鑑用藥物尿液檢驗機構第一號之
    臺灣檢驗科技股份有限公司檢驗，該公司以目前最具公信力之酵素免疫分析法初
    步篩檢、氣相層析質譜分析法確認結果，呈安非他命陽性反應，有該公司於八十
    八年十月二十九日出具之濫用藥物尿液檢驗報告附卷可稽，是被告於八十八年十
    月十五日晚間八時許回朔九十六小時內某時施用第二級毒品安非他命之犯行堪予
    認定，因而認檢察官之聲請有理由，依毒品危害防制條例第二十條第一項、觀察
    勒戒處分執行條例第三條第一項，裁定被告送勒戒處所觀察勒戒。
二、經核原裁定並無違誤。抗告人抗告意旨空言否認未曾再吸食安非他命，並指稱採
    尿人員未於抗告人面前，將採得尿液分裝於送檢所之容器內，亦未命抗告人於該
    容器之封口上蓋手印，且在該送檢容器裝入牛皮袋中時，又未讓抗告人於該牛皮
    紙袋之封緘上捺指印，故可能採尿人員於裝置他人之尿液容器內錯貼抗告人之名
    條，或將抗告人之尿液與他人之尿液調包云云，均屬卸責之詞，不足採信，其抗
    告為無理由，應予駁回。
三、據上論斷結應依刑事訴訟法第四百十二條裁定如主文。
中    華    民    國    八十九    年      二        月      二十九      日
                            臺灣高等法院刑事第十四庭
                                審判長法  官  陳  祐  輔
                                      法  官  陳  國  文
                                      法  官  蔡  國  在
右正本證明與原本無異。
不得再抗告。
                                      書記官  丁  華  平
中    華    民    國    八十九    年      三        月        三        日


司法院資訊處製作；財團法人民間司法改革基金會備份。
